# 增资并购是存在未付款的处理

提问人：gulgdx 时间：2018-01-07 21:02:18
请教版主：A公司拟通过增资 1 亿元的方式增资并购B公司，增资款全部作为实收资本，取得B公司60%的股权，并购协议约定并购完成日（即 11 月 30 日）先付增资款 8000 万元，另外两千万元待B公司对原股东的担保到期后再支付（但A公司仍享有60%股权），本年末，由于A公司增资尚未完全到位，B公司年末尚未办理注册资本变更登记。这种情况下： 1 、合并日A公司是否要确认 1 亿元的长投， 2000 万元的其他应付款，B公司是否需要确认其他应收款 2000 万元并确认 1 亿元的新增实收资本？ 2 、如果并购日不能确认未付款 2000 万元，那么并购日和本年末A公司和B公司应分别如何处理？

回答人：chenyiwei
因为A公司仅支付了部分增资款但已享有约定的全部股东权益，因此A在其个别报表中应确认长期股权投资和其他应付款（或长期应付款），但被投资方B不应确认尚未收到的出资。这样处理的不对等是因为：A单独报表中确认的负债实际上不是针对B的，而是针对B的原股东的，代表因为原股东允许A提前享有完整股东权益，相应A承担的向原股东后续让渡经济利益的现时义务。 在A编制合并报表时，需先对B的报表进行调整，模拟确认对A的其他应收款和实收资本，这样就可以正常合并抵销了。